# 新金融工具准则，财政部有没有出具体讲解？

提问人：duanying 时间：2018-05-29 17:11:34
各位大仙： 请问一下，新金融工具准则，财政部有无出具体讲解？或国际准则有无出中文版的金融工具的讲解。 明年我们公司就要执行新金融准则了，下半年领导的想法要进行金融工具准则的测试，看一下对我们公司的具体影响，以及决定下半年要不要采购估值系统进行减值测试这类的。 我是每次看准则看的，都是一头雾水，准则原文深涩难懂，不同的人有不同的理解。原理都搞不清楚，更不要说，金融工具测试和上减值测试系统了。

回答人：chenyiwei
目前为止官方的准则应用指南尚未发布。如有需要可参考IFRS 9的原文（包括官方中文译本），也可以购买四大出的关于金融工具会计的专业书籍。

提问人：duanying 时间：2018-05-30 14:33:20
钱，倒是没什么。总比提供给领导是错误的信息，被领导骂要强吧。 我查了一下某东、某宝，好像没有四大出的书啊，有的，也是老新金融准则的。 大仙能提供一下书名之类的吗？

回答人：chenyiwei
如EY International GAAP 2018（爱享中有PDF电子版可下载），另外DTT和PWC等也有相关专业书籍，但尚未找到电子版。